HÉCTOR GONZÁLEZ PASTENES

Curacaví, Condominio El Mirador, Pasaje dos N.º 410 +56 9 50882834 | g.p.hector.alejandro@gmail.com LinkedIn: www.linkedin.com/in/hgonzalezpastenes

PERFIL PROFESIONAL

Apasionado desarrollador web FullStack con experiencia en tecnologías front-end y back-end. Amante de la investigación y el desarrollo, actualmente trabajo en FungilyDev, con experiencia previa en proyectos freelance. Además, soy director y desarrollador web para la Agrupación Amigos del Puangue, lo que me ha permitido desarrollar habilidades de liderazgo y gestión de proyectos.

EDUCACIÓN

AIEP.

Técnico en enfermería nivel superior. 2011.

DESAFÍOS LATAM.

Desarrollador Web FullStack JS. 2023.

HABILIDADES TÉCNICAS

Lenguajes de Programación: JavaScript (React, Node.js), HTML5, CSS3, SQL Herramientas y Frameworks: Git, Jest, MongoDB, Express, Webpack, AWS, PostgresQl Otros: Desarrollo FullStack, Metodologías Ágiles (Scrum), Diseño Responsivo.

IDIOMAS

Español: Nativo Inglés: Nivel básico.

INTERESES

Tecnologías emergentes, desarrollo de software, investigación y resolución de problemas.

HABILIDADES TÉCNICAS

Lenguajes de Programación: JavaScript (React, Node.js), HTML5, CSS3, SQL Herramientas y Frameworks: Git, Jest, MongoDB, Express, Webpack, AWS, PostgresQl Otros: Desarrollo FullStack, Metodologías Ágiles (Scrum), Diseño Responsivo.

EXPERIENCIA PROFESIONAL

FungilyDev – Desarrollador Web FullStack

Julio 2024 - Presente.

Desarrollo de aplicaciones web utilizando tecnologías como React, Node.js, y MongoDB.

Colaboración en proyectos con equipos multidisciplinarios para cumplir objetivos de clientes.

Implementación de funcionalidades y corrección de bugs en diversos proyectos.

Agrupación Amigos del Puangue – Director y Desarrollador Web

Agosto 2017 - Presente.

Participación activa en reuniones y toma de decisiones estratégicas.

Gestión de proyectos y coordinación de actividades relacionadas.

Diseño y mantenimiento de sitios web para la agrupación.

ESACHS – Operador / Despachador.

Agosto 2014 – 2022.

Coordinación y despacho de móviles de rescate, puestos ceros y traslados.

Hospital de Curacaví – Tens.

Agosto 2009 - 2013.

Tens de urgencias, hospitalizados, farmacia, curaciones, toma de muestra, RX, rescate.

PROYECTOS FUNGILYDEV

Sitio Web para [BPM Auditorias]

Desarrollo completo del sitio web utilizando HTML5, CSS3, JavaScript.

Implementación de módulos de evaluación para distintas auditorias.

Implementación de Backend con NodeJs, Express, AWS RDS, AWS S3.

Sitio Web para [Influence]

Desarrollo completo del sitio web utilizando REACT, CSS3, TypeScript...

PROYECTOS FREELANCE

Sitio Web para [Agrupación Amigos del Puangue]

Desarrollo completo del sitio web utilizando REACT, CSS3, TypeScript, NodeJs y Express. Implementación de secciones dinámicas para la actualización de eventos y noticias.